【裁判字號】    92,勞上易,63
【裁判日期】    921202
【裁判案由】    給付薪資
【裁判全文】
臺灣高等法院民事判決                            九十二年度勞上易字第六三號
      上訴人即附
      帶被上訴人  華新醫材股份有限公司
      法定代理人  鄭永柱
      訴訟代理人  簡旭成律師
      被上訴人即
      附帶上訴人  甲○○
      訴訟代理人  曹大誠律師
右當事人間請求給付薪資事件，上訴人對於中華民國九十二年三月十三日臺灣臺北地
方法院九十一年度勞訴字第六六號第一審判決提起上訴，本院於中華民國九十二年十
一月十八日言詞辯論終結，判決如左：
    主    文
原判決關於命上訴人給付超過新台幣貳拾肆萬捌仟捌佰肆拾捌元部分，及訴訟費用之
裁判均廢棄。
右廢棄部分，被上訴人在第一審之訴駁回。
其餘上訴及附帶上訴均駁回。
第一審訴訟費用關於命上訴人負擔部分，及第二審訴訟費用關於上訴部分，由被上訴
人負擔三分之一，上訴人負擔三分之二，第二審訴訟費用關於附帶上訴部分，由被上
訴人負擔。
    事    實
甲、上訴人即附帶被上訴人華新醫材股份有限公司（下稱華新公司）方面：
一、聲明：求為判決：
    (一)原判決不利於上訴人部分廢棄。
    (二)右廢棄部分，被上訴人在第一審之訴駁回。
    (三)附帶上訴人之上訴駁回。
二、陳述：除與原判決記載相同者，茲引用之外，補陳略稱：
    (一)華新公司係合法終止契約
    １、甲○○確不能勝任所任工作情事
        甲○○對於宏都拉斯Dicosa公司訂單，分別於不同日期發出錯誤訂單予協力
        廠商之業務疏失，造成華新公司損失，此經證人張淑敏證述在卷，且甲○○
        與宏都拉斯Dicosa公司接洽時於華新公司任職已滿一年，應就其工作內容自
        行負責，不應指望主管在後監督，而轉發協力廠商之訂單均出自其親自簽署
        亦為甲○○所不否認之事實，顯見前開業務過失確由甲○○所致無誤。
    ２、甲○○確有公然侮辱主管之情
        甲○○職務疏失造成公司損害事，經協力廠商於民國（下同）八十九年十二
        月十二日通知後，華新公司要求甲○○依職責提出說明及補救辦法，詎料，
        甲○○竟對其主管咆哮、公然侮辱，此亦經證人沈淑玉證述在卷。
    ３、甲○○確有推託公務，並於上班時間以公司資源做私人用途
        依甲○○撥打電話單據可知，甲○○於連續二週每個工作天中均撥打私人電
        話，次數頻繁，除用公司資源外，自無法專心於業務，對公司業務管理造
        成嚴重影響。另於甲○○觀看網站記錄中，可知其於上班時間中私用公司電
        腦觀看股票行情，且並非僅有乙次，更足認其確有用公司資源。
    (二)縱認本件僱佣關係存在，甲○○亦無薪資請求權
      依民法第四百八十七條但書及最高法院八十七年台上字第二六七九號判決均認
      ，勞工未提出給付勞務之表示時，並無薪資請求權存在，又若甲○○已於它處
      任職，則其收入共計十一萬四千五百六十元部分應予以扣除。
三、證據：援用第一審所提立證方法。
乙、被上訴人即附帶上訴人甲○○方面：
一、聲明：求為判決：
    (一)上訴駁回。
    (二)原判決不利於附帶上訴人部分廢棄。
    (三)附帶被上訴人應給付附帶上訴人新台幣（以下無特別註明者同）十五萬二千零
      三十元及自九十一年三月二十一日起至清償日止按年息百分之五計算之利息。
二、陳述：除與原判決記載相同者，茲引用之外，補陳略稱：
    (一)原判決認甲○○應賠償華新公司美金四千四百二十六元部分不合理
    １、華新公司並無證據證明疏失係甲○○之過失所致
        Dicosa公司之案件至均為張淑敏負責，對方來函受文者均以張淑敏（Luisa
        ）為對象，並無甲○○之名，甲○○雖為經辦人，但經辦事項均係先請示張
        淑敏後，依其指示辦理，發生錯誤，自應由張淑敏負責。
    ２、華新公司之損失並非單一訂單所致
        Dicosa公司要求華新公司賠償美金六千四百二十六元，並非單一之S00905
        號訂單所致，而係華新公司已發生很多問題，致Dicosa公司不滿，而美金六
        千四百二十六元，係對所有錯誤之賠償。
    ３、上海廠之疏失不可歸頁於甲○○
        Dicosa要求外包裝上不必加註PROPIEDAD DEL I.H.S.S.字樣，而甲○○於向
        上海廠發出之訂單上有特別加註，但後來外盒上仍印有前開字樣，係上海廠
        之疏失，自非可歸責於甲○○。
    (二)甲○○並無勞基法上得解僱事由
    １、侮辱主管部分
        甲○○對張淑敏並無任何辱罵之行為，證人沈淑玉為華新公司之老闆娘，亦
        為主導開除甲○○之人，其證言自不可採。
    ２、甲○○並無私用公司資源之情
        甲○○並未於上班時間從事股票交易，華新公司所提證據不能證明其主張，
        故其主張自不可採。而華新公司係於開除甲○○後，方以打私人電話過多印
        表，且上訴人公司免職規定十二項規定中，並無電話打太多，顯見上訴人之
        主張係羅織罪名，況甲○○為新加坡籍，中文程度欠佳，於業務上需使用中
        文時，常有困，難故常以電話向配偶朱明鄂求救，故每通電話均在一分鐘以
        內，並非聊天。
    ３、甲○○並無不能勝任工作之情
        甲○○服務於華新公司期間，華新公司不僅幾乎每月均發給業績獎金，且於
        一年內薪資由三萬二千八百十二元調整至四萬二千零九十元，足見甲○○確
        為績優人員，自無不能勝任工作之情。
    ４、華新公司經評定為就業歧視
        本件經台北市就業歧視評議委員會評議結果，裁定本件就業歧視成立，並認
        華新公司違反就業服務法第五條性別歧視之規定，且處以罰鍰，顯見甲○○
        確係因懷孕而遭資遣。
三、證據：除援用第一審所提立證方法外，補提電子郵件、訂單、傳真各乙份（以上
    皆為影本）為證。
    理    由
一、被上訴人起訴主張：伊自八十八年十二月一日起至上訴人公司任職，後被上訴人
    懷孕，至八十九年十二月二十二日距被上訴人產期僅三週，上訴人公司副理張淑
    敏於下班前十五分鐘，告知被上訴人被解僱，因上訴人公司之解僱並不合法，兩
    造間之僱傭關係自仍存在，被上訴人依法請求上訴人給付自解雇上訴人之日起至
    起訴之日止積欠之薪資六十一萬五千九百十七元及法定遲延利息 (原審判決上訴
    人給付三十五萬八千六百零八元及法定遲延利息，上訴人不服提起上訴，被上訴
    人就其敗訴部分提起附帶上訴)。
二、上訴人則以：被上訴人於上訴人任職期間，曾多次發出錯誤訂單，造成協力廠商
    向上訴人求償美金六千四百二十六元，此為可歸責於被上訴人之事由所致，顯見
    被上訴人有不能勝任工作之情，而被上訴人於上訴人要求其依職責說明及補救時
    ，被上訴人竟公然侮辱其主管，且被上訴人於服務期間曾多次將公司資源私用，
    造成公司之損害，故上訴人解僱被上訴人自是合於勞基法之規定，即使終止不合
    法，上訴人亦得以所受損害及已給付之資遣費主張抵銷云云，以資抗辯。
三、兩造不爭執之部分：
    被上訴人自八十八年十二月一日起至上訴人公司任職，其後被上訴人懷孕，八十
    九年十二月二十二日，時距被上訴人產期僅三週，上訴人公司副理張淑敏通知被
    上訴人被資遣，當時被上訴人每月薪資為四萬二千零九十元，上訴人並於八十九
    年十二月二十六日、二十七日分別匯款二萬九千五百十一四元給被上訴人作為十
    二月份之薪資、七萬五千七百六十二元給被上訴人作為資遣費，被上訴人向台北
    市政府申訴因懷孕被解僱之就業歧視案，經台北市就業歧視評議委員會裁定上訴
    人就業歧視成立之事實，業經被上訴人提出存摺影本、支出證明單、台北市政府
    函影本為證，上訴人對此並不爭執，堪信為真。
四、按兩性工作平等法第三十五條規定「法院及主管機關對差別待遇事實之認定，應
    審酌兩性工作平等委員會所為之調查報告、評議或處分。」本件被上訴人在距產
    期僅三週前，遭上訴人解僱，被上訴人向台北市政府就業歧視評議委員會 (下稱
    委員會）申訴，經委員會決議裁定就業歧視成立，其認定有就業歧視之理由略為
     (一）上訴人公司同時解僱二位同期懷孕之人。被上訴人部分雖曾有業務過失，
    但係剛接之新業務，且係公司各區業務中較複雜難以處理之區域，且業務員若因
    疏失造成公司損失，公司向來會從每月之業務獎金中扣除，若以此即解僱被上訴
    人，顯有過當反應之疑；且被上訴人因業務表現好，曾得老闆讚許，與上訴人解
    僱之理由矛盾。上訴人所稱被上訴人濫用公器情況嚴重部分，公司使用電話或網
    路，含主管在內，皆屬平時用以調劑之普遍狀況，而公司未有出面予以禁止之表
    示。至於被上訴人詆毀公司及負責人名譽方面，是其在解僱後之被動行為，與公
    司原本之解僱無關。(二)上訴人負責人曾於業務會議中公開表示孕婦請產假，公
    司還是得照付薪水；又被上訴人管理階層於面試時亦以言語試探女性何時懷孕等
    語，有該函附卷可稽 (附原審調解卷，未編頁碼）。依前述兩性工作平等法之規
    定，法院應審酌該委員會之評議，先予敘明。
五、本件兩造爭執要旨：上訴人以被上訴人職務疏失致公司受有損害，不堪勝任工作
    ，對主管咆哮，上班時間電腦私用，電話打太多，出勤狀況差等事由，依勞動基
    準法第十一條第五款、第十二條第二、四款及職工工作規則規定解僱被上訴人，
    上述事由解僱是否合法，兩造間僱傭關係是否存在？如果兩造間僱傭關係存在，
    上訴人應給付被上訴人之薪資為若干？上訴人得否以客戶索賠之損害及已給付之
    資遣費主張抵銷？。經查：
(一)上訴人主張以勞動基準法第十一條第五款規定，終止勞動契約部分：
（１）上訴人主張被上訴人新擔任之職責內容，最主要的，就是審核訂單貨物之規格
      內容及數量金額，再轉發予其他協力廠商代工製作，宏都拉斯Dicosa公司，八
      十九年十一月間出貨的案子，訂貨之數量及金額龐大，被上訴人應以其專業能
      力及善良管理人之注意義務確實審查並執行，被上訴人卻以輕慢怠忽之態度，
      未就自已製作之文書再行覆核，且分別於不同日期發出兩筆尺寸錯誤之訂單予
      協力廠商，致客戶向上訴人索賠美金六千餘元，因認被上訴人有不能勝任工作
      情形，並提出國外協力廠商訂貨單、被上訴人甲○○發出之回覆函、甲○○發
      出之轉訂訂貨單、甲○○發出之轉訂訂貨單、客戶抱怨信客戶索賠文件、客戶
      主張賠償金抵銷部份貨款後之收據、該筆抵銷後金額之信用狀為證，被上訴人
      對於上開證據為真正並不爭執，自可信該等文件為真正，本件並經證人即甲○
      ○之直屬主管張淑敏副理證述屬實，固堪信上訴人主張被上訴人因疏忽而致客
      戶索賠美金六千餘元為真實。惟被上訴人抗辯宏都拉斯Dicosa公司八十九年十
      一月間出貨的案子，係張淑敏副理移交後甫次經手，且Dicosa公司發出信用狀
      ，表示該公司也看過被上訴人之出貨單等情，上訴人對此亦不爭執，則被上訴
      人主張該案係其剛接之新業務，可信為真正，亦有前述委員會評議之認定可資
      參照，參酌被上訴人之直屬主管及客戶本身均未發現，則上開疏失，一般人均
      有可能發生，以一案之疏失即謂被上訴人不堪勝任工作，未免速斷；再者，業
      務員因疏失造成公司損失，上訴人向來會從每月之業務獎金中扣除，經前述委
      員會評議之理由中認定，而本件客戶索賠之金額亦不大，自被上訴人之業務獎
      金中扣除損失，為何不可行，而必定要採取解僱一途，亦未見上訴人有充分之
      理由，且被上訴人主張於試用期滿後，上訴人公司每月均發給其業績獎金，其
      並於一年內開發十一位新客戶，證人即公司同事吳麗玲且於原審到庭結證稱，
      甲○○曾因有開發新客戶，在業務會議中被讚揚 (見原審卷九十一頁），上訴
      人公司對此並未爭執等情狀，認被上訴人此次疏失，應未達不能勝任所擔任之
      工作情事，上訴人據此主張終止與被上訴人間之勞動契約，自無理由。
（２）上訴人另主張被上訴人就其所負責之區域仍有許多開發業務客戶空間，惟被上
      訴人不思努力接單，對主管所交辦之重要業務均以忙錄於「聯絡公務」、「處
      理公事」為藉口加以推諉等情，為此為被上訴人所否認，上訴人就此亦未舉證
      以實其說，上訴人主張被上訴人已違反職工工作規則，達不能勝任所擔任之工
      作，並據此終止與被上訴人間之勞動契約，亦無理由。
(二)上訴人主張其以勞動契約第十二條第一項第二款規定，終止勞動契約部分：
    上訴人主張上述宏都拉斯Dicosa公司八十九年十一月間出貨的案子，於十二月十
    二日，該項損失確定應由上訴人負責賠償後，張淑敏即對被上訴人告知此一結果
    ，詎被上訴人表示她覺得自已沒錯，完全是主管的錯，並以為主管是因討論休產
    假之事而故意找碴，張淑敏只好請當時人事代理主管沈淑玉前來向被上訴人說明
    休假的規定，未料沈淑玉一來，被上訴人竟在會議中大罵主管張淑敏：「壞女人
    」，「專門在老闆及老闆娘面前告狀」等公然侮辱張姓主管的言語，並誣指其主
    管在故意藉故找碴，沈淑玉當即向其澄清「張主管並沒有暗中告你的狀」，張淑
    敏並因見其懷有身孕，還善意勸慰她「妳懷孕在身，請不要如此激動」，惟被上
    訴人仍不斷咆哮等情，雖核與證人沈淑玉於原審所證：八十九年十一月底，我向
    甲○○說依勞基法有的產假都會給她，她因為產假剛好涵蓋春節，她希望能扣除
    春節，她覺得對她不公平，情緒就開始不穩，說張淑敏是壞女人，什麼事都告訴
    老闆等語 (見原審卷七十三頁），大致相符。惟查，證人沈淑玉既強調，被上訴
    人所說的不禮貌言詞就是這兩句，自難認被上訴人因一時情緒上不禮貌的言詞，
    對張淑敏已達重大侮辱程度。況被上訴人主張八十九年十二月二十二日張淑敏告
    知其被資遣時，並未告知是因上述事由所致，依華新公司所提資遣通知 (原審卷
    一０五頁），亦未載有上述事由，另上訴人所提之資遣令，雖載有惱羞成怒、大
    聲咆哮、態度惡劣等語 (原審卷一０四頁），惟被上訴人否認有看到此份資遣令
    ，上訴人亦未就此資遣令係資遣當時所製作，舉證以實其說，上訴人主張當初資
    遣被上訴人時，係以勞動契約第十二條第一項第二款及職工工作規則規定終止勞
    動契約部分，自無可採。
(三)上訴人主張其以勞動契約第十二條第一項第五款規定，終止勞動契約部分：
    按勞動基準法第十二條第一項第五款規定：「勞工有左列情形之一者，雇主得不
    經預告終止契約：五、故意損耗機器、工具、原料、產品，或其他雇主所有物品
    ，或故意洩漏雇主技術上、營業上之秘密，致雇主受有損害者。」經查本件上訴
    人主張被上訴人經常於上班時間使用國內外電話於其私人用途，並使用公司電腦
    從事股票交易，雖經主管多次規勸，惟被上訴人均未加以理會，嚴重影響公司管
    理及業務運作等情，並提出被上訴人撥打「國內外電話」單據影本 (本院卷三十
    七頁至五十一頁)，被上訴人進入股票網站之紀錄乙次 (本院卷頁五十二頁)為證
    。上開證據固為被上訴人所不否認真正，惟被上訴人撥打國內外私人電話過多，
    並不符合勞基法第十二條第一項第五款之規定「故意損耗機器、工具、原料、產
    品，或其他雇主所有物品，或故意洩漏雇主技術上、營業上之秘密」上訴人執之
    主張解僱，於法未合，縱使打私人電話過多，屬於故意損耗機器等之規定，仍須
    「致雇主受有損害」，而本件上訴人並未舉證其受有何損害，其情形已達嚴重影
    響公司管理及業務運作等情狀，亦難遽憑被上訴人打電話過多而達到需以懲戒解
    僱被上訴人之程度。
(四)上訴人主張被上訴人因違反職工工作規則須知，而有勞動基準法第十二條第一項
    第四款之情形：
    上訴人公司有職工工作規則須知，其規定「同仁在工作時間不得私用郵件信箱、
    上網路」、「同仁應和睦相處、謹言慎行、嚴禁辱罵、毆鬥、滋事、擾亂程序」
    、「同仁應愛惜公物，不得有浪費或毀損情事」，固有該規則須知一份在卷可按
    (原審調解卷，未編頁碼)，而被上訴人確有上述辱罵主管、在工作時間利用公司
    電話過多之情事，然而依該工作規則，懲罰規定有「申誡、記過、記大過、免職
    」四種，被上訴人辱罵主管、打電話過多僅屬申誡、記過或記大過之情形，並不
    在「免職」之事由中，上訴人主張上述情事是屬「有下列情事之一者得予以免職
    ：一再不聽各級主管人員合理指揮，且行為粗暴重大查證屬實者」，惟該項規定
    既是須「一再」不聽主管之合理指揮，而本件上訴人對被上訴人只一次辱罵主管
    提出證明，其餘並未提出被上訴人不聽主管指揮之證明，自不符合該項免職之規
    定，從而上訴人主張被上訴人有違反勞動契約情節重大情形，並據此終止與被上
    訴人間之勞動契約，亦無理由。
六、綜上述，上訴人主張依勞動基準法第十一條第五款、第十二條第一項第二款、第
    四款及職工工作規則相關規定，終止與被上訴人間勞動契約，既不合法，則被上
    訴人主張兩造間僱傭關係仍然存在，上訴人應給付自八十九年十二月二十二日，
    至九十一年三月十五日止，合計一年二月又二十五日，按日以薪資一千四百零三
    元計算之薪資，合計新台幣六十一萬五千九百一十七元，及自起訴狀送達翌日即
    九十一年三月二十一日起至清償日止依年息百分之五計算之利息，即無不合。
七、上訴人另主張已於八十九年十二月二十六、二十七日，分別匯款二萬九千五百一
    十四元、七萬五千七百六十二元入被上訴人帳戶，是以此金額，與被上訴人主張
    之薪資債權抵銷。被上訴人對於上訴人有匯上述款項入其帳戶，並不爭執，惟以
    上訴人仍須與被上訴人終止勞動契約，資遣費將因年資之增加而增加，將較原給
    付之資遣費為多，上訴人主張抵銷不合法，亦不合理等語。惟查兩造間之勞動契
    約，既尚存在，並無給付資遣費問題，上訴人主張以上述款項抵銷被上訴人請求
    之薪資，自屬有據。
八、上訴人另主張因被上訴人於上述宏都拉斯Dicosa公司八十九年十一月間出貨的案
    子，分別於不同日期發出兩筆尺寸錯誤之訂單予協力廠商之業務疏失，造成上訴
    人需賠償國外客戶美金六千四百二十六元（折合台幣約為二十二萬四千九百一十
    元），為此依民法第二百二十七條第一、二項規定，以上述客戶索賠之金額，與
    被上訴人請求之薪資主張抵銷等語。被上訴人主張該項損失，是否該由其負責，
    責任不明，上訴人主張抵銷不合法等語。經查：
（一）按雇主不得預扣勞工之工資，作為違約金或賠償費用，固是勞基法第二十六條
      所明定，但該條是禁止「預扣」工資，亦即勞工尚無應負賠償責任前，禁止雇
      主預先扣工資以防勞工有賠償責任發生時可獲得賠償者而言；若勞工應賠償之
      事實已確定，雇主得自工資中扣除賠償費用。
（二）查上述宏都拉斯Dicosa公司S00905訂單案，因被上訴人分別於不同日期發出兩
      筆尺寸錯誤之訂單予協力廠商之業務疏失，加上上海協力廠商自行貼錯標籤，
      造成上訴人需賠償國外客戶美金六千四百二十六元（折合台幣約為二十二萬四
      千九百一十元），有證人張淑敏在原審中證稱無訛 (原審卷一０二頁）。上訴
      人主張與S00905訂單同一之宏都拉斯客戶，前亦曾向上訴人訂貨，當時公司之
      下游廠商亦曾不慎將標籤弄錯，而當時針對錯印標籤之疏失，與S00905訂單同
      一之宏都拉斯客戶係以電子郵件向上訴人公司表示索賠美金八百元，從而，參
      酌上開索賠事實，就本件S00905訂單案而言，被上訴人關於將尺寸弄錯導致上
      訴人公司之損失，應由客戶索賠總金額美金六千餘元中扣除美金八百元，亦即
      約有美金五千餘元（相當新台幣二十萬餘元）之損失，並提出電子郵件影本為
      證。惟查，上訴人並未就宏都拉斯Dicosa公司前後二次訂單之訂貨盒數相同，
      舉證以實其說，自不能將前案索賠之金額，作為本件抵銷之基礎。然參酌證人
      張淑敏於原審證稱：上海廠有補給華新公司美金一、二千元，六千四百二十六
      元包含這部分等語。顯見上訴人之損失中，有上海廠賠付部分金額，而金額究
      竟若干，上訴人並未提出實際獲賠數據供本院審酌，則此項未舉證之不利益自
      應由其自行負擔，而應以證人所述美金二千元為計算標準，準此，上訴人依民
      法第二百二十七條規定，得請求被上訴人賠償美金四千四百二十六元（六千四
      百二十六元，扣除二千元，為四千四百二十六元）。從而，上訴人主張以上述
      款項抵銷被上訴人請求之薪資，亦屬有據。
(三)至於上訴人主張被上訴人於離職後，在他處任職領有薪水，上訴人自得主張扣除
    等語，按民法第四百八十七條規定「僱用人受領勞務遲延者，受僱人無補服勞務
    之義務，仍得請求報酬。但受僱人因不服勞務所減省之費用，或轉向他處服勞務
    所取得，或故意怠於取得之利益，僱用人得由報酬額內扣除之。」經查被上訴人
    自八十九年十二月二十二日遭上訴人解僱後，曾在他處服務，領有報酬，為被上
    訴人所不爭執，並有勞工保險局之投保資料記載可稽 (本院卷五十六頁)，而其
    工作時間、薪資，兩造同意以投保資料上所記載者為準，依該投保資料所載，被
    上訴人於九十年一月十日至九十年二月二日，每月薪資三萬八千二百元，九十年
    十二月七日至九十二年二月二十七日，每月薪資二萬四千元，則依此計算，被上
    訴人自八十九年十二月二十二日至九十一年三月十五日期間自他處所得之薪資即
    上訴人得主張扣除之金額共一０九、七六０元 (計算式如附表)。
九、綜上所陳，上訴人終止與被上訴人間勞動契約，並不合法，兩造間僱傭關係仍然
    存在，從而，甲○○請求上訴人應給付自八十九年十二月二十二日，至九十一年
    三月十五日止，合計一年二月又二十五日，按日以薪資一千四百零三元計算之薪
    資，合計六十一萬五千九百一十七元，扣除上訴人於八十九年十二月二十六、二
    十七日之匯款二萬九千五百一十四元及七萬五千七百六十二元，及應賠償之美金
    四千四百二十六元（依上訴人行使抵銷權之時間即九十一年六月十日當時匯率換
    算，為新台幣十五萬二千零三十三元，4426×34.35＝152033） ，並被上訴人在
    他處服務之薪資十萬九千七百六十元，則被上訴人請求上訴人應給付薪資二十四
    萬八千八百四十八元，及自起訴狀送達翌日即九十一年三月二十一日起至清償日
    止依年息百分之五計算之利息，為有理由，應予准許，逾此部分之請求，為無理
    由，應予駁回。是則原審就超過上開應准許部分，為上訴人敗訴之判決，自有未
    洽，上訴意旨就此部分指摘原判決不當，求予廢棄改判，為有理由。至於上開應
    准許之部分，原審判命上訴人給付，而駁回被上訴人其餘金額之請求，於法並無
    不合，上訴人上訴及被上訴人附帶上訴，指摘原判決不當，求予廢棄改判，均為
    無理由，應予駁回。
十、據上論結，本件上訴一部有理由，一部無理由，附帶上訴為無理由，依民事訴訟
    法第四百四十九條第一項、第七十九條，判決如主文。
中      華      民      國    九十二    年      十二      月      二    日
                              勞工法庭
                                  審判長法  官  俞  慧  君
                                        法  官  黃  莉  雲
                                        法  官  楊  絮  雲
正本係照原本作成。
不得上訴。
中      華      民      國    九十二    年     十二     月      三      日
                                        書記官  葉  國  乾


司法院資訊處製作；財團法人民間司法改革基金會備份。
